【裁判字號】    98,訴,411
【裁判日期】    980430
【裁判案由】    毒品危害防制條例
【裁判全文】
臺灣基隆地方法院刑事判決               98年度訴字第411號
公  訴  人  臺灣基隆地方法院檢察署檢察官
被      告  甲○○
上列被告因毒品危害防制條例案件，經檢察官提起公訴（98年度
毒偵字第561 號），被告於準備程序進行中，就被訴事實為有罪
之陳述，經本院合議庭裁定由受命法官獨任進行簡式審判程序，
判決如下：
    主  文
甲○○施用第一級毒品，累犯，處有期徒刑柒月，扣案之注射針
筒貳支沒收之。
    事  實
一、甲○○先後2 次經觀察、勒戒後，均認無繼續施用毒品之傾
    向，分別於民國89年12月7日、90年4月18日釋放出所，並由
    臺灣基隆地方法院檢察署檢察官以89年度毒偵字第2257號、
    90年4月16日以90年度毒偵字第416號為不起訴處分確定。復
    因施用第一毒品案件，經本院以90年度毒聲字第1385號裁定
    令入勒戒處所施以觀察勒戒，於91年5月1日執行完畢，並經
    前開檢察署檢察官提起公訴，由本院以90年度訴字第680 號
    判處有期徒刑7 月確定；其後，因犯強盜、竊盜等案，由本
    院以91年度訴字第180號判決各判處有期徒刑2年8月、2年6
    月確定，前開施用毒品、強盜及竊盜案件，嗣經本院以91年
    度聲字第531號裁定應執行有期徒刑5年6 月確定，與另案業
    務侵占案件，經本院以89年度訴字157 號所判處之有期徒刑
    10月接續執行，於95年6 月15日縮短刑期假釋出監，所餘刑
    期並付保護管束，嗣因中華民國96年罪犯減刑條例於96 年7
    月16日公布施行，甲○○所犯前開施用毒品案件，經本院裁
    定減為有期徒刑3月又15日，與91年度訴字第180號所科之刑
    ，合併定應執行有期徒刑5年3月，而所犯業務侵占案件，則
    裁定減為有期徒刑5 月。甲○○復於假釋期間因施用毒品案
    件，經本院以96年度訴字第260號判處有期徒刑8月，並經裁
    定減為有期徒刑4 月，嗣經撤銷假釋後，所餘殘刑與前開96
    年度訴字第260號施用毒品案所科之刑（有期徒刑4月）接續
    執行，而於97年12月9日縮刑期滿執行完畢（構成累犯）。
二、詎甲○○仍未戒除毒癮，基於施用第一級毒品海洛因之犯意
    ，於98年1月22日上午9時許，在基隆市仁愛區○○○路104
    巷86-1號3 樓友人住處內，以將第一級毒品海洛因置於針筒
    ，以注射血管之方式，施用第一級毒品1 次。嗣為警於同日
    上午11時許，於上址搜索時，因同在現場而遭查獲，並扣得
    其所有供施用毒品之器具注射針筒2支，並經警採尿送驗，
    結果呈嗎啡、可待因陽性反應，而悉上情。
三、案經基隆市警察局第二分局報告臺灣基隆地方法院檢察署檢
    察官偵查起訴。
    理  由
一、本件被告所犯者非為死刑、無期徒刑、最輕本刑為3 年以上
    有期徒刑之罪或高等法院管轄第一審案件，其於準備程序進
    行中，先就被訴事實為有罪之陳述，經告知其簡式審判程序
    之旨，並聽取公訴人及被告之意見後，本院依刑事訴訟法第
    273條之1第1 項之規定，裁定由受命法官獨任進行簡式審判
    程序，且依同法第273條之2規定，簡式審判程序之證據調查
    ，不受第159條第1項、第161條之2、第161條之3、第163 條
    之1及第164條至第170條規定之限制，合先敘明。
二、前揭犯罪事實，業據被告甲○○於本院準備程序及審理時坦
    承不諱，又經被告同意為警查獲後採集之尿液，經警送驗，
    分別呈現嗎啡、可待因之陽性反應，此有基隆市警察局第二
    分局偵辦毒品案件尿液檢體對照表及台灣尖端先進生技醫藥
    股份有限公司濫用藥物檢驗報告各乙份（見98年度毒偵字56
    1 號第4頁、第5頁）附卷可稽，且參之以酵素免疫分析或薄
    層定性分析等方式為初步篩檢者，檢驗結果雖有相當程度偽
    陽性之可能，然以氣（液）相層析、質譜分析之儀器為交叉
    確認者，檢驗結果出現偽陽性之機率則極低，因而具有公信
    力，核足為對涉嫌人不利之認定；且有扣案之注射針筒2 可
    佐，足認被告自白與犯罪事實相符，本件犯罪事證明確，犯
    行洵堪認定，應依法論科。
三、查海洛因係毒品危害防制條例第2條第2項第1 款所定之第一
    級毒品，核被告所為係犯毒品危害防制條例第10條第1 項之
    施用第一級毒品罪。被告持有第一級毒品海洛因之低度行為
    ，應為施用第一級毒品之高度行為所吸收，不另論罪，又被
    告有事實欄所示論罪科刑執行完畢情形，有臺灣高等法院被
    告前案紀錄表乙份附卷可查，其於有期徒刑執行完畢後5 年
    內，故意再犯本件有期徒刑以上之罪，為累犯，應依刑法第
    47條第1 項加重其刑。爰審酌被告曾有施用毒品之前科仍不
    知戒除，惟犯罪後坦承犯行，且所犯之施用毒品犯行乃戕害
    自己身心健康，並未危及他人等一切情狀，量處如主文所示
    之刑。
四、至扣案之注射針筒2 支為被告所有供犯本案施用第一級毒品
    海洛因所用，業據被告供承明確，爰依刑法第38條第1項第2
    款、第3項之規定，宣告沒收。
據上論斷，應依刑事訴訟法第273條之1第1項、第299條第1 項前
段，毒品危害防制條例第10條第1 項，刑法第11條前段、第47條
第1項、第38條第1項第2款，判決如主文。
本案經檢察官乙○○到庭執行職務。
中    華    民    國     98    年    4    月  30      日
                  刑事第四庭法  官  周霙蘭
以上正本證明與原本無異。
如不服本判決應於收受本判決後10日內向本院提出上訴書狀，其
未敘述上訴理由者，並得於提起上訴後10日內向本院補提理由書
狀（均須按他造當事人之人數附繕本）「切勿逕送上級法院」。
中    華    民    國     98    年    4    月  30      日
                            書記官  莊智凱
附錄本案所犯法條：
毒品危害防制條例第10條：
I施用第一級毒品者，處 6 月以上 5 年以下有期徒刑。
II施用第二級毒品者，處 3 年以下有期徒刑。


司法院資訊處製作；財團法人民間司法改革基金會備份。
